# 公司上市政府给予的奖励会计处理

提问人：依然特雷西 08290829 时间：2020-11-26 11:20:00
公司上市后，政府给予了200W的奖励。此奖励是归为营业外收入还是资本公积？ 我看有些单位是将这部分奖励作为其他收益的。但是上市奖励实际与公司日常经营无关，且上市的费用是冲减资本公积的。那是不是将收到的奖励金作为资本公积比较合理。@chenyiwei

回答人：chenyiwei
此类补助通常没有明确的补偿对象，且上市非日常活动，因此计入营业外收入较为恰当。实务中也可以接受计入其他收益。